【裁判字號】    89,上易,1285
【裁判日期】    890429
【裁判案由】    侵占
【裁判全文】
臺灣高等法院刑事判決                          八十九年度上易字第一二八五號
    上  訴  人
    即  被  告  乙○○
    自  訴  人  志陽計程汽車股份有限公司
    代  表  人  甲○○
右上訴人因侵占案件，不服臺灣板橋地方法院八十八年度自字第三三五號，中華民國
八十九年二月二十四日第一審判決，提起上訴，本院判決如左：
    主      文
上訴駁回。
    事      實
一、乙○○曾於民國（下同）八十一年間因竊盜案件，經台灣台北地方法院判處有期
    徒刑二月，緩刑三年確定，嗣因乙○○於八十二年間另犯竊盜案件，經台灣台中
    地方法院判處有期徒刑七月確定（乙○○所犯該竊盜案另於八十二年八月二十五
    日執行完畢），遂經台灣台北地方法院裁定撤銷緩刑確定，甫於八十四年一月五
    日執行完畢，猶不知悔悟，乙○○於八十八年五月一日，在志陽計程汽車股份有
    限公司（下稱志陽公司）位於台北市○○區○○街十五號之營業處，向該公司承
    租車號Ｃ二─七一九號營業小客車一輛，約定租金為每日新台幣（下同）六百元
    ，一星期繳交一次。詎乙○○取得該車後，竟意圖為自己不法之所有，自八十八
    年七月十七日起，即未繳納租金，亦未返還該車，並易持有為不法之所有，將該
    車置放在台北縣樹林市附近，而將該車侵占入己。嗣於八十八年十月二十七日十
    五時許，乙○○將前揭車輛停放在台北縣樹林市附近，為志陽公司員工發現，志
    陽公司方取回該車。
二、案經志陽公司提起自訴。
    理      由
一、訊據上訴人即被告乙○○固坦承於前揭時、地向自訴人承租該車等情不諱，惟矢
    口否認有侵占犯行，辯稱：伊並無侵占之故意云云；惟查，右開事實業據自訴代
    表人甲○○迭於原審審理時指訴歷歷，並有汽車租賃合約書影本、存證信函影本
    一份附於偵查卷可稽，而被告乙○○自八十八年七月十七日起即未繳租金，且未
    與自訴人聯絡，前揭車輛係於八十八年十月二十七日方在台北縣樹林市附近為自
    訴人公司之員工尋獲等情，亦據自訴代表人甲○○於原審審理時指訴甚詳，並據
    被告乙○○於原審審理時供承不諱（見原審八十九年二月十日審判筆錄），則被
    告乙○○自八十八年七月十七日起即未繳租金，亦未與自訴人聯絡，且始終未歸
    還前揭車輛，時間達近三個月，迨至八十八年十月二十七日方由自訴人自行尋獲
    該車，堪認被告有易持有為所有之意圖甚明，被告乙○○前揭所辯，顯係圖卸刑
    責之詞，不足採信。本件事證業臻明確，被告乙○○犯行堪予認定，應予依法論
    處。
二、核被告乙○○所為，係犯刑法第三百三十五條第一項侵占罪。再查，被告曾於八
    十一年間因竊盜案件，經台灣台北地方法院判處有期徒刑二月，緩刑三年確定，
    嗣因被告於八十二年間另犯竊盜案件，經台灣台中地方法院判處有期徒刑七月確
    定（被告所犯該竊盜案另於八十二年八月二十五日執行完畢），遂經台灣台北地
    方法院裁定撤銷緩刑確定，甫於八十四年一月五日執行完畢，有台灣高等法院檢
    察署刑案紀錄簡覆表在卷可憑，其於五年之內再犯本件有期徒刑以上之罪，係屬
    累犯，應依刑法第四十七條之規定加重其刑。原審以被告犯行明確，依法論以刑
    法第三百三十五條第一項侵占罪，並審酌被告因一時貪念，致罹刑典，惟犯後仍
    未與自訴人達成和解，及被告犯罪動機、目的、手段、智識程度、所生損害等一
    切情狀，判處被告有期徒刑伍月，並無不當，應予維持。上訴人上訴意旨，仍執
    陳詞，指摘原判決不當，自無理由，應予駁回。
據上論斷，應依刑事訴訟法第三百六十八條，判決如主文。
中     華     民     國    八十九   年       四       月     二十九     日
                             臺灣高等法院刑事第一庭
                                 審判長法  官  李  相  助
                                       法  官  王  振  興
                                       法  官  蔡  光  治
右正本證明與原本無異。
不得上訴。
                                       書記官  王  才  生
中     華     民     國    八十九   年       五       月       二       日
附錄：本案論罪科刑法條全文
刑法第三百三十五條第一項
意圖為自己或第三人不法之所有，而侵占自己持有他人之物者，處五年以下有期徒刑
、拘役或併科一千元以下之罰金。


司法院資訊處製作；財團法人民間司法改革基金會備份。
